臺灣高等法院交通法庭刑事判決　　　　　　　　　九十一年度交上易字第二九七號
　　上　訴　人　臺灣板橋地方法院檢察署檢察官
　　被　　　告　甲○○
右上訴人因被告過失傷害案件，不服臺灣板橋地方法院九十一年度交易字第一五號
，中華民國九十一年五月十五日第一審判決（起訴案號：臺灣板橋地方法院檢察署九
十年度偵字第一六八八○號），提起上訴，本院判決如左：
    主  文
上訴駁回。
    理  由
一、本案經本院審理結果，認第一審判決以不能證明被告甲○○犯罪，對被告甲○○
    為無罪之諭知，核無不當，應予維持，並引用第一審判決書記載之證據及理由（
    如附件原審判決書）。
二、檢察官上訴意旨略以：
（一）承審法官得出被告無罪之判決，主要理由在於採認被告之供詞，認事實之經過
      係被告以四、五十公里之時速行駛在內側車道上時，原行駛在其右方外側車道
      之告訴人乙○○機車欲行左轉而向左切入快車道時，二車把手互相碰撞所導致
      。然查，告訴人於偵審期間前後陳述有異固屬實情，然承審法官認「茍告訴人
      所稱在停止間遭被告自後撞及屬實，以告訴人機車在撞擊後尚向前滑行之情形
      觀之，其撞擊力道必為甚大，始能致停止之機車因而向前滑行，如此則被告之
      機車似無不因而倒地之可能，是以由本件碰撞發生後告訴人之機車倒地並向前
      滑行，而被告之機車則未倒地之情形觀之，似較符合係兩車行進間把手碰撞之
      結果。」等論斷，未必符合經驗法則。蓋機車倒地與否所涉因素甚多，包括機
      車輪胎之寬細、路面狀況、機車本身平衡情形、騎士身體、擦撞角度、心理狀
      況及當時注意程度等等，苟被告供係與告訴人機車把手碰撞所致，其機車斯時
      係屬側面撞擊，依機車前後或左右受撞擊力道後所能維持平衡關係之差異而言
      ，反係被告及告訴人機車無不因而倒地之高度可能，今被告之機車反能平衡未
      倒地，反足以推論被告係從後撞擊告訴人機車之可能性較高！又雙方車輛係在
      行進中擦撞，則其撞擊所生之力道若在雙方機車未有煞車之情況下，因力道經
      行進動向而抵銷而未產生明顯之毀損情形，本屬平常，亦難僅以告訴人機車後
      方無明顯之毀損情事，認定被告非從後撞擊。
（二）被告於警詢時供稱「乙○○即作出左轉之動作，我因為閃避不及，就擦撞上去
      ，而乙○○則摔倒往左邊滑行過去，機車則向右邊倒下滑去，我則沒有受傷」
      等語。然苟如承審法官所認二車係把手相互碰撞所致，則撞擊當時雙方顯係處
      於平行貼齊並進之情況，則被告所供告訴人與其機車呈不同方向之滑行之情形
      甚難想像！又何以告訴人向左滑行時未觸碰至被告人車？被告機車何以不傾倒
      呢？亦足認定被告機車確係從後撞擊告訴人機車。
（三）又肇事路段事發當時進行整修，道路中線設置圍籬，圍籬終點處之路段依現場
      照片觀之係三線車道（偵卷頁十二，下方照片），該路段往新莊方向觀之（偵
      查卷頁十二、上方照片機車來車處）亦是三線車道，僅不過肇事路段進行施工
      架設圍籬而將內側車道封閉，該路段確屬三線車道無訛。被告騎乘機車超越前
      方計程車後，復從後撞擊告訴人人車，顯未注意車前狀況，而有注意義務之違
      反，應足推論得出。
（四）被告已自承超速行駛，而超速行駛本足使駕駛人於肇事前對事故之反應能力之
      時間縮短，亦難解免其過失義務。
（五）綜上，本檢察官認承審法官之自由心證賴以維繫之經驗法則，或有誤認之處。
      難認原判決妥適，請撤銷原判決，另為適當之判決。
三、經查：
（一）本件事故發生後，經檢察官送請臺灣省臺北縣區車輛行車事故鑑定委員會鑑定
      ，結果認定，得出係告訴人駕駛重機車違規於近障礙物線處左轉為肇事原因，
      被告甲○○駕駛重機車無肇事因素，此有該會九十年十二月十三日北鑑字第九
      ０二二六二號函可佐（偵查卷第二六頁）。
（二）嗣經檢察官再次送請臺灣省車輛行車事故覆議委員會覆議，該覆議結果，認定
      告訴人駕駛重機車違規於近障礙物線處左轉不當，為肇事主因；被告甲○○超
      速及未注意車前狀況，為肇事次因；此有該會九十一年二月十九日府覆議字第
      九一０００一號函附卷可參（見偵查卷第三二頁）。
（三）依道路交通安全規則第九十八條第一項規定：汽車在雙向四車道行駛時，應依
      左列規定：第四款「由同向二車道進入一車道，應讓直行車道之車輛先行，無
      直行車道者，外車道之車輛應讓內車道之車輛先行。」第六款「變換車道時，
      應讓直行車先行，並注意安全距離。設有左右轉彎專用車道之交岔路口，直行
      車不得占用轉彎專用車道」。本件車禍係告訴人自外側車道變換至內線車道並
      左轉，未注意安全距離，並讓行駛於內線車道直行之被告機車先行，係違反道
      路交通安全規則第九十八條第一項第四款、第六款之規定，以致肇事。
（四）而汽車在同一車道行駛時，除擬超越前車外，後車與前車之間應保持隨時可以
      煞停之距離；汽車行駛時，駕駛人應注意車前狀況及兩車併行之間隔，並隨時
      採取必要之安全措施，雖道路交通安全規則第九十四條第一項、第三項定有明
      文。惟案發當時被告與告訴人二人之機車已處於併行之狀況，則告訴人變換至
      內線車道時既未注意安全距離及讓行駛於內線車道直行之被告機車先行，以被
      告當時超過最高速限非多之情形，縱維持四十公里之時速行駛，仍無法避免因
      告訴人驟然變換車道而導致本件碰撞之發生，換言之，被告超速行駛之違規行
      為與本件事禍之發生並無因果關係。另被告駕駛機車固應依道路交通安全規則
      第九十四條第三項之規定，注意車前狀況及兩車併行之間隔，並隨時採取必要
      之安全措施，然本件係告訴人欲自外側車道切入內側車道而左轉，應讓直行之
      被告先行，被告就內側車道應有較告訴人優先通行之權，而二人當時既處於併
      行之狀態，且告訴人又係在未讓直行之被告先行之情形下遽為變換車道，顯見
      未注意兩車併行之間隔者實為告訴人，致被告亦無足夠之反應時間採行相當之
      措施以避讓變換車道之告訴人，是由被告有優先通行權及已無足夠反應時間之
      情形以觀，自難認被告有未注意車前狀況及採取必要安全措施之過失。前開臺
      灣省車輛行車事故覆議鑑定委員會覆議意見書認此部分被告有違反道路交通安
      全規則第九十四條第三項情形，為原審與本院所不採。
（五）本件事故現場依卷附道路交通事故調查報告表所示劃分有快慢車道各一，惟依
      卷附現場相片所示，內、外側車道間係單白虛線，顯見應無快慢車道之區分；
      然不論該處有無劃分快慢車道，既僅有二線車道，則依前開之規定均為機車所
      得行駛。故被告行駛於內側車道並無違規行駛車道之情形，於此應無過失。是
      被告固有超速行駛之違規行為，然本件車禍發生實係肇因於告訴人違規左轉跨
      越分向線制線，而在未注意應讓直行之被告機車先行並保持安全距離之情形下
      即遽為變換車道切入內側車道，縱被告無足夠之反應時間避開突為靠左駛來之
      告訴人機車，故被告之開車行為與告訴人因車禍而受傷之結果間並無相當因果
      關係，自難令其負過失傷害之罪責。原審判決理由翔實。此外，復無其他積極
      事證足認被告有何犯行，不能證明被告犯罪。
四、原判決以不能證明被告甲○○犯罪而為無罪之諭知，並無不合，檢察官上訴意旨
    仍執前詞指摘原判決不當，為無理由，應予駁回。
據上論斷，應依刑事訴訟法第三百七十三條、第三百六十八條，判決如主文。
本案經檢察官呂光華到庭執行職務。
中      華      民      國    九十一    年      十      月      九      日
                                臺灣高等法院交通法庭
                                    審判長法  官  陳  貽  男
                                          法  官  陳  憲  裕
                                          法  官  王  炳  梁
右正本證明與原本無異。
不得上訴。
                                          書記官  潘  大  鵬
中      華      民      國     九十一   年      十      月    十一      日
附件：
臺灣板橋地方法院刑事判決                        九十一年度交易字第一五號
    公  訴  人  臺灣板橋地方法院檢察署檢察官
    被      告  甲○○  男  十八歲（民國○○○年○月○○○日生）
                        身分證統一編號：Ｚ000000000號
                        住臺北縣五股鄉○○路三五巷十一號四樓
右列被告因過失傷害案件，經檢察官提起公訴（九十年度偵字第一六八八○號），本
院判決如左：
    主  文
甲○○無罪。
    理  由
一、公訴意旨略以：被告甲○○於民國九十年七月二日下午一時五十分許，騎乘車牌
    號碼ＯＹＩ─八八七號重型機車，由臺北縣板橋市往中和市方向行駛，途經臺北
    縣板橋市○○○路一一一號前，應注意汽車車前狀況，並隨時採取必要之安全措
    施，且遵守保持前後車之安全距離及車速限制之交通安全規定，而當時天候為晴
    、光線為日間自然光、路面狀況乾燥無缺陷，亦無障礙物、視距良好，依當時情
    況並無不能注意之情事。適有由告訴人乙○○騎乘之車牌號碼ＣＨＭ─０九二號
    重型機車未遵守應依車道行駛及雙黃線禁止迴轉、左轉之交通規則，沿同方向車
    道在被告前方行駛，並從外車道漸行往內車道行駛，欲左轉漢生東路一一三巷。
    詎甲○○疏未注意，並未保持安全距離、車速限制、依車道行駛之交通規則，以
    每小時四十至五十公里之速度，從後撞擊告訴人騎乘之ＣＨＭ─０九二號機車，
    致其受有第二腰椎壓迫性骨折之傷害等情，因認被告涉犯刑法第二百八十四條第
    一項前段之過失傷害罪嫌。
二、按犯罪事實應依證據認定之，無證據不得推定其犯罪事實；又不能證明被告犯罪
    者，應諭知無罪之判決，刑事訴訟法第一百五十四條、第三百零一條第一項分別
    定有明文。又犯罪事實之認定，應憑真實之證據，倘證據是否真實尚欠明確，自
    難以擬制推測之方法，為其判斷之基礎，最高法院著有五十三年臺上字第六五六
    號判例可循。且刑事訴訟上證明之資料，無論其為直接或間接證據，均須達於通
    常一般之人均不致有所懷疑，而得確信其為真實之程度，始得據為有罪之認定，
    若其關於被告是否犯罪之證明未能達此程度，而有合理懷疑之存在，致使無從形
    成有罪之確信，根據「罪證有疑，利於被告」之證據法則，即不得遽為不利被告
    之認定，亦有最高法院七十六年度臺上字第四九八六號判例可稽。再按告訴人之
    告訴，係以使被告受刑事訴追為目的，是其陳述是否與事實相符，仍應調查其他
    證據以資審認，最高法院五十二年度台上字第一三○○號判例足資參照；又刑法
    上之過失，其過失行為與結果間，在客觀上有相當因果關係始得成立，所謂相當
    因果關係，係指依經驗法則，綜合行為當時所存在之一切事實，為客觀之事後審
    查，認為在一般情形下，有此環境、有此行為之同一條件，均可發生同一之結果
    者，則該條件即為發生結果之相當條件，行為與結果即有相當之因果關係，反之
    ，若在一般情形下，有此同一條件存在，而依客觀之審查，認為不必皆發生此結
    果者，則該條件與結果不相當，不過為偶然之事實而已，其行為與結果間即無相
    當因果關係；而刑法上之過失犯，必須危害之發生，與行為人之欠缺注意，具有
    因果聯絡關係，始能成立。至行為人之過失，與被害人自己之過失，併合而為危
    害發生之原因時，雖不能阻卻其犯罪責任，但僅被害人之過失為發生危害之獨立
    原因者，則行為人縱有過失，與該項危害發生之因果關係，已失其聯絡，自難令
    負刑法上過失之責，最高法院七十六年度臺上字第一九二號、二十三年度上字第
    五二二三號判例亦分別闡示甚明。
三、公訴人認被告涉犯右揭犯行，無非係以：(一)告訴人乙○○指訴歷歷；(二)驗傷單乙
    紙、現場照片六張及警製道路交通事故調查報告表乙紙附卷可稽；(三)依被告所為
    供詞，其騎乘機車既先已未遵行車道行駛之規則而行駛於內側車道，事發前告訴
    人乙○○之機車又在其右前方，被告復係從告訴人機車後方予以撞擊，則被告顯
    然未注意車前狀況並保持安全距離等情，至為明顯；(四)本件事故之責任，雖送臺
    灣省臺北縣區車輛行車事故鑑定委員會鑑定，得出被告駕駛重機車無肇事因素之
    認定，此有該會九十年十二月十三日北鑑字第九０二二六二號函可佐。然該鑑定
    函既未以參酌被告先以違規在內側車道行駛之情形，復未考量被告係從告訴人機
    車後方予以撞擊，其鑑定所得之結論，應難認妥適。緣此，將本件行車糾紛，再
    送臺灣省車輛行車事故覆議委員會覆議，該覆議結果認定甲○○超速及未注意車
    前狀況，為肇事次因，此有該會九十一年二月十九日府覆議字第九一０００一號
    函附卷可參；(四)按汽車在同一車道行駛時，除擬超越前車外，後車與前車之間應
    保持隨時可以煞停之距離；汽車行駛時，駕駛人應注意車前狀況及兩車併行之間
    隔，並隨時採取必要之安全措施，道路交通安全規則第九十四條第一項、第三項
    定有明文，被告難諉為不知此交通法令規定。再告訴人之傷害確因此次事故而生
    ，則被告之過失駕駛行為，與告訴人之受傷間，亦具有相當因果關係，是其過失
    傷害犯嫌，足以認定云云，為其論據。訊之被告則堅詞否認有何犯行，辯以當時
    伊原行駛該路段外側快車道行駛，因前方有一計程車車速很慢，伊乃自左側超車
    ，超越後即以以四、五十公里之時速行駛在內側快車道上，告訴人原行駛在其右
    方慢車道上，其則行駛在告訴人機車之左後方，車速較告訴人為快，在快與告訴
    人機車平行時，聽到方向燈的聲音，告訴人隨即向左靠過來，致其機車之右把手
    碰到告訴人機車之左把手，告訴人之機車乃向右倒下等語。
四、經查：
  (一)被告於九十年七月二日下午一時五十分許，騎乘車牌號碼ＯＹＩ─八八七號重型
    機車，延臺北縣板橋市○○○路自臺北縣板橋市往中和市方向，以四、五十公里
    之時速行駛於內側車道，途經臺北縣板橋市○○○路一一一號前之兩車道路段時
    ，與適行經該處由告訴人乙○○所騎乘、車牌號碼為ＣＨＭ─０九二號、自該路
    段外側車道向左切換至內側車道之機車發生擦撞，致告訴人車倒地，而受有第二
    腰椎壓迫性骨折之傷害等情，為被告與告訴人均供述一致在卷，復有道路交通事
    故調查報告表乙份、現場相片六幀及臺北醫學大學附設醫院診斷證明書附卷可稽
    。
  (二)告訴人固堅指其當時因欲左轉，乃減慢車速停在分道線上，並使用方向燈及向後
    觀察，然突遭自計程車後方纂出之被告所撞及，被告所騎乘機車之車頭撞及其機
    車之車尾，其即向前過去，機車亦倒地向前滑行云云，然此為被告所堅予否認，
    並以前開情詞置辯，二人就何以發生車禍之緣由所述顯有出入。查：
    1.告訴人在警訊中指稱：「‧‧‧正當我準備左轉板新路時（當時我由外側車道
      慢慢變換車道進入內側車道），突然後方一陣撞擊，我就跌倒在地‧‧‧」（
      參偵查卷第五頁背面），在偵查中則稱：「發生車禍時，我是在外側車道，慢
      慢偏向內側車道要左轉，擦撞時在內側車道，他是撞我車尾。」等語（參偵查
      卷第十九頁背面），依其警訊、偵查中之指述，係指其自外側車道向左切入外
      側車道之行進間時遭被告自後方追撞，然其在本院審理中卻謂：「我當天由新
      莊過來，走到漢生東路我要左轉，減慢車速，我要待轉，我停在快車道右方的
      中線道的分道線上，停了一下子，被告突然就撞過來，撞到我的正後方，他的
      車頭，撞到我的車尾，我的車子就向右倒往右前滑行，我人也往前飛過去。」
      云云（參本院審判筆錄），而改稱係在停止間遭被告自後方撞及，前後所述容
      有未符，其真實性已值存疑。
    2.再者，撞擊發生後，告訴人之車輛隨即向右倒並向前滑行，此經告訴人於自承
      不諱在卷（參偵查卷第二十頁及本院審判筆錄），而被告之機車並未倒地而僅
      向前滑行，此據被告在偵審中供述甚明，並為告訴人所不否認（參偵查卷第二
      十頁及本院審判筆錄），茍告訴人所稱在停止間遭被告自後撞及屬實，以告訴
      人機車在撞擊後尚向前滑行之情形觀之，其撞擊力道必為甚大，始能致停止之
      機車因而向前滑行，如此則被告之機車似無不因而倒地之可能，是以由本件碰
      撞發生後告訴人之機車倒地並向前滑行，而被告之機車則未倒地之情形觀之，
      似較符合係兩車行進間把手碰撞之結果。
    3.尤有進者，依卷附現場相片所示二部機車之外觀加以觀察，告訴人所騎乘之Ｃ
      ＨＭ─０九二號機車後方並無明顯毀損（參偵查卷第十三頁），且依其偵查、
      警訊自述其機車除因倒地致右側車身有刮痕外，並無其他毀損之處（參偵查卷
      第四頁、第二十頁），茍告訴人確係遭被告自車尾撞及致其原停止待轉之機車
      前前滑行，以其力道之強大，告訴人機車後方勢必有遭撞擊所造成之相當毀損
      。雖告訴人嗣於偵查中復提出其機車右後方有刮擦痕跡之相片，主張係遭被告
      自後方撞及所致（參偵查卷第三十六頁），然此非但與其前所述除因倒地致右
      側車身有刮痕外並無其他毀損之供述不符，且該痕跡僅屬表面刮痕，甚為輕微
      ，且下方所緊鄰結構較為脆弱之方向燈罩亦無破裂之情形，以告訴人所指遭被
      告撞擊之強大力道判斷，應不致僅造成此等表面刮擦之痕跡而已，是以實該刮
      痕實不足以認定係被告自後方追撞所造成。
    4.綜上，告訴人所為不利被告之指述，既存有前後供述不一之矛盾，而依其自述
      遭撞擊之情形，亦與車禍發生後兩車之狀況有不相吻合之處，其瑕疵至為顯著
      ，且告訴人就此亦無法提出其他較為積極之事證以實其說，依前開判例之闡示
      ，尚難遽認確與事實相符。而被告所為置辯，前後供述一致，復與兩車撞擊後
      之情形較無扞格之處，本院認應以其辯詞較為可採，是本件車禍之發生，應係
      ，被告以四、五十公里之時速行駛在內側車道上時，原行駛在在其右方外側車
      道之告訴人機車欲行左轉而向左切入快車道時，二車把手相碰所導致。
  (三)按「行車速度，依標誌或標線之規定，無標誌或標線者，應依左列規定：一在市
    區道路，時速不得超過五○公里，在郊外道路時速不得超過六○公里。但在未劃
    設車道線或行車分向線之道路，市區時速不得超過三○公里，郊外時速不得超過
    四○公里。」、「汽車在雙向四車道行駛時，應依左列規定：六變換車道時，應
    讓直行車先行，並注意安全距離。」、「汽車行駛時，駕駛人應注意車前狀況及
    兩車併行之間隔，並隨時採取必要之安全措施。」、「近障礙物線，用以指示路
    中有固定性障礙物，警告車輛駕駛人謹慎行車，並禁止超車。」、「分向限制線
    ，用以劃分路面成雙向車道，禁止車輛跨越行駛，並不得迴轉。」，道路交通安
    全規則第九十三條第一項第一款、第九十八條第一項第六款及第九十四條第三項
    、道路交通標誌標線號誌設置規則第一百五十六條第一項及第一百六十五條第一
    項分別規定甚明，駕駛人駕車行駛自應依上開之規定而為注意。本件告訴人及被
    告於案發時未依上開規定行車之情形及過失之認定如下：
    1.本件車禍之發生，係被告以四、五十公里之時速行駛在內側車道上時，原行駛
      在其右方外側車道之告訴人機車欲行左轉而向左切入快車道時，二車把手相碰
      所導致，已如前述；告訴人自外側車道變換至內線車道，未注意安全距離，並
      讓行駛於內線車道直行之被告機車先行，係違反道路交通安全規則第九十八條
      第一項第六款之規定。又依道路交通事故調查報告表及卷附相片所示，案發現
      場劃設有分向限制線，告訴人雖係欲左轉而變換車道，然其行至內側車道即發
      生本件車禍倒地，顯見並未實際跨越該分向限制線，是以其欲跨線行駛雖為變
      換車道之動機，然並無跨越該分限限制線行駛之違規行為，卷附臺灣省車輛行
      車事故覆議鑑定委員會覆議意見書（府覆議字第九一○○○一號）認此部分告
      訴人有違反道路交通安全規則第九十三條第一項第一款之情形，容有詰誤；惟
      告訴人雖無違規跨線行駛之行為，然其明知該處有分向限制線，竟仍欲違規跨
      越而未注意安全距離並讓行駛於內線車道直行之被告機車先行，遽行變換車道
      以致碰撞被告之機車，尤可確認其有過失，並與本件車禍之發生有相當因果關
      係。另案發現場最高速限為時速四十公里，此有道路交通事故調查報告表可據
      ，而被告當時行車速度為時速四、五十公里，此亦經被告自承在卷不諱，其有
      超速行駛而違反道路交通安全規則第九十三條第一項第一款規定之情形甚明；
      然被告雖有超速行駛之違規行為，惟本件車禍之發生係告訴人與被告所駕機車
      之把手相碰所導致，已如前述，顯見二人之機車已處於併行之狀況，則告訴人
      變換至內線車道時既未注意安全距離及讓行駛於內線車道直行之被告機車先行
      ，以被告當時超過最高速限非多之情形，縱維持四十公里之時速行駛，仍無法
      避免因告訴人驟然變換車道而導致本件碰撞之發生，換言之，被告超速行駛之
      違規行為與本件事禍之發生並無因果關係。另被告駕駛機車固應依道路交通安
      全規則第九十四條第三項之規定，注意車前狀況及兩車併行之間隔，並隨時採
      取必要之安全措施，然本件告訴人欲自外側車道切入內側車道而左轉，應讓直
      行之被告先行，已如前述，足認被告就內側車道應有較告訴人優先通行之權，
      而二人當時既處於併行之狀態，且告訴人又係在未讓直行之被告先行之情形下
      遽為變換車道，顯見未注意兩車併行之間隔者實為告訴人，而被告亦無足夠之
      反應時間採行相當之措施以避讓變換車道之告訴人，是由被告有優先通行權及
      無足夠反應時間之情形以觀，自難認其有未注意車前狀況及採取必要安全措施
      之過失，卷附前開臺灣省車輛行車事故覆議鑑定委員會覆議意見書認此部分被
      告有違反道路交通安全規則第九十四條第三項情形，亦有誤會。
    2.公訴人雖謂被告尚有違規行駛內側車道之情形，惟按：「機器腳踏車行駛之車
      道及轉彎，應依標誌或標線之規定行駛；無標誌或標線者，依左列規定行駛：
      一在未劃分快慢車道之道路，得在最外側二車道行駛；單行道得在最左、右側
      車道行駛。二在已劃分快慢車道之道路，雙向道路得在最外側快車道及慢車道
      行駛；單行道道路得在慢車道及與慢車道相鄰之快車道行駛。」，道路交通安
      全規則第九十九條第一項第一款、第二款規定甚明。本件事故現場依卷附道路
      交通事故調查報告表所示劃分有快慢車道各一，惟依卷附現場相片所示，內、
      外側車道間係單白虛線，顯見應無快慢車道之區分；然不論該處有無劃分快慢
      車道，既僅有二線車道，則依前開之規定均為機車所得行駛。故被告行駛於內
      側車道並無違規行駛車道之情形，公訴意旨於此應有誤解。
    3.綜上所述，被告固有超速行駛之違規行為，然本件車禍發生實係肇因於告訴人
      欲違規左轉跨越分向線制線，而在未注意應讓直行之被告機車先行並保持安全
      距離之情形下即遽為變換車道切入內側車道，縱被告未超速，亦無足夠之反應
      時間避開突為向左駛來之告訴人機車，故被告超速之違規與本件車禍及告訴人
      因而受傷之結果間並無相當因果關係，依前開之說明，自難令其負過失傷害之
      罪責。此外，復無其他積極事證足認被告有何犯行，本件被告犯罪尚屬不能證
      明，依法應為其無罪之諭知。
據上論斷，應依刑事訴訟法第三百零一條第一項，判決如主文。
中      華      民      國      九十一      年      五    月    十五    日
                                  臺灣板橋地方法院刑事第二庭
                                          法  官  楊  博  欽
如不服本判決，應於判決送達後十日內，向本院提出上訴狀。
